---
title: "Домашнее задание 04 - Какую специальность выбрать?"
author: "Insert your name here"
date: "Insert date here"
output: github_document
---

Первым шагом в процессе превращения информации в знания является обобщение и описание необработанной информации - данных.
В этом задании мы исследуем данные по специальностям и доходам в колледжах, в частности, эти данные используются в статье на сайте FiveThirtyEight ["The Economic Guide To Picking A College Major"](https://fivethirtyeight.com/features/the-economic-guide-to-picking-a-college-major/).

Первоначально эти данные взяты из исследования American Community Survey (ACS) за 2010-2012 годы. Хотя это выходит за рамки этого задания, если вам интересно, как необработанные данные из ACS были очищены и подготовлены, см. [скрипт](https://github.com/fivethirtyeight/data/blob/master/college-majors/college-majors-rscript.R), который использовали авторы FiveThirtyEight.

Следует также отметить, что при выборе специальности необходимо учитывать множество факторов. Потенциальный заработок и перспективы трудоустройства - это два из них, и они важны, но не раскрывают всей картины.
Помните об этом при анализе данных.

## Load packages and data

Мы будем использовать пакет **tidyverse** для большей части обработки и визуализации данных, пакет **scales** для лучшего форматирования меток на графиках, а данные содержатся в пакете **fivethirtyeight**. Убедитесь, что эти пакеты установлены на Вашем компьютере.

```{r load-packages, message = FALSE}
library(tidyverse)
library(scales)
library(fivethirtyeight)
```

## Данные

Данные можно найти в пакете **fivethirtyeight**, набора данных называется `college_recent_grads`.
Поскольку набор данных распространяется вместе с пакетом, его не нужно загружать его отдельно: он становится  доступен, когда загружается пакет.
Вы можете узнать больше о наборе данных, просмотрев его документацию, к которой вы можете получить доступ, выполнив выражение `?college_recent_grads` в консоли. Вы также можете найти эту информацию [здесь](https://fivethirtyeight-r.netlify.app/reference/college_recent_grads.html).

Вы также можете взглянуть на свой фрейм данных и просмотреть его размеры с помощью функции `glimpse`.

```{r glimpse}
glimpse(college_recent_grads)
```

Фрейм `college_recent_grads` - кладезь информации.
Давайте подумаем о некоторых вопросах, на которые мы, возможно, захотим ответить с помощью этих данных:

- В какой отрасли самый низкий уровень безработицы?
- На какой специальности больше всего женщин?
- Как распределен медианный доход по основным категориям специальностей?
- Женщины склонны выбирать специальности с более низким или более высоким заработком?

Мы попробуем ответить на эти вопросы.

## В какой отрасли самый низкий уровень безработицы?
В Mathematics And Computer Science, Military Technologies, Botany, Soil Science, Educational Administration And Supervision, Engineering Mechanics Physics And Science

Чтобы ответить на этот вопрос, нам нужно просто отсортировать данные.
Для этого мы используем функцию `arrange` и отсортируем данные по переменной `unemployment_rate`.
По умолчанию `arrange` сортирует в порядке возрастания, что нам и требуется - нас интересует специальность с *самым низким* уровнем безработицы.

```{r lowest-unemp}
college_recent_grads %>%
  arrange(unemployment_rate)
```

Это дает нам то, что мы хотели, но не в идеальной форме.
Во-первых, название специальности почти не помещается на странице.
Во-вторых, некоторые переменные не особо полезны (например, `major_code`, `major_category`), а те, которые мы хотим видеть в первую очередь, запртаны очень глубоко (например, `unemployment_rate`).

Мы можем использовать функцию `select`, чтобы выбрать, какие переменные отображать и в каком порядке:

```{r lowest-unemp-select}
college_recent_grads %>%
  arrange(unemployment_rate) %>%
  select(rank, major, unemployment_rate)
```

Хорошо, так выглядит лучше, но действительно ли нам нужно отображать все эти десятичные знаки в переменной безработицы?
Не совсем!

Мы можем использовать функцию `percent()`, чтобы немного сократить отображение.

```{r}
college_recent_grads %>%
  arrange(unemployment_rate) %>%
  select(rank, major, unemployment_rate) %>%
  mutate(unemployment_rate = percent(unemployment_rate))
```

## На какой специальности больше всего женщин?
На Early Childhood Education

Для ответа на этот вопрос нужно расположить данные в порядке убывания.
Например, если бы в предыдущем вопросе нас интересовала специализация с самым высоким уровнем безработицы, мы бы использовали следующий код (функция `desc` определяет обратный порядок сортировки):

```{r}
college_recent_grads %>%
  arrange(desc(unemployment_rate)) %>%
  select(rank, major, unemployment_rate)
```

### Упражнение 1

Расположите данные в порядке убывания доли женщин в каждой специальности и отобразите только следующие переменные: специальность, общее количество людей и доля женщин. Отобразите только 3 верхних специальности, добавив в конце конвейера `top_n(3)`.

---

``` {r sharewomen}
college_recent_grads %>%
  arrange(desc(sharewomen)) %>%
  select(major, total, sharewomen) %>%
  top_n(3)
```

---

## Как распределен медианный доход по основным категориям специальностей?

Процентиль - это мера, используемая в статистике, указывающая значение, ниже которого наодится определенный процент наблюдений в выборке. Например, 20-й процентиль - это значение, меньше которого 20% наблюдений. 

Во фрейме представлены три типа доходов: `p25th`, `median` и `p75th`.
Они соответствуют 25-му, 50-му и 75-му процентилям распределения доходов людей, получивших данную специальность.

### Упражнение 2

Вопрос, на который мы хотим ответить: «Как распределен медианный доход по основным категориям специальностей?».
Чтобы ответить на этот вопрос, нам нужно сделать несколько действий. Во-первых, нам нужно сгруппировать данные по `major_category`.
Затем нам нужен способ обобщить и представить распределение медианного дохода внутри этих групп.
Это решение будет зависеть от формы этих распределений. Итак, сначала нам нужно визуализировать данные.

Для этого мы используем функцию `ggplot()`.
Первый аргумент - это фрейм, а следующий аргумент задает соответствие переменных эстетикам графика.

Начнем с простого и посмотрим на распределение всех медианных доходов без учета основных категорий. Постройте гистограмму переменной `median`.
Хорошая практика - попробовать несколько значений ширины интервала, прежде чем сделать окончательный выбор.
Вы можете спросить себя: «Какова будет осмысленная разница в медианных доходах?» \$1 явно слишком мало, \$10000 может быть слишком много.
Выберите оптимальную ширину интервала. Попробуйте ширину \$1000 и \$5000 и выберите один вариант. Объясните, почему вы сделали свой выбор. Обратите внимание, что ширина интервала является аргументом функции `geom_histogram`. Например, чтобы указать ширину интервала \$1000, нужно использовать `geom_histogram(binwidth = 1000)`.

Охарактеризуйте форму распределения. Какая мера положения лучше всего описывает типичное значение медианного дохода?

---

``` {r median-hist}
college_recent_grads %>%
  group_by(major_category) %>%
  ggplot(aes(x = median)) +
  geom_histogram(binwidth = 5000) +
  labs(x = 'Медианный доход',
       y = 'Частота',
       title = 'Гистограмма медианного дохода')
```
Форма распределения - унимодальное, скошенное вправо. Медиана лучше всего описывает типичное значение.

---

### Упражнение 3

Постройте гистограммы распределения медианного дохода для каждой из категорий специальностей (переменная `major_category`). Используйте параметр binwidth, который вы выбрали в предыдущем упражнении.


---
``` {r median-hist-facet}
college_recent_grads %>%
  group_by(major_category) %>%
  ggplot(aes(x = median)) +
  geom_histogram(binwidth = 5000) +
  facet_wrap(~ major_category) +
  labs(x = 'Медианный доход',
       y = 'Частота',
       title = 'Гистограммы медианного дохода')
```


---

### Упражнение 4

Какая категория специальностей имеет самый высокий типичный медианный доход? Рассчитайте описательные статистики для категорий специальностей, упорядочите категории по убыванию типичного дохода.


``` {r median-median}
college_recent_grads %>%
  group_by(major_category) %>%
  summarise(median2 = median(median)) %>%
  arrange(desc(median2))
```
Самый высокий типичный медианный доход имеет категория Engineering.

...

### Упражнение 5

Какая категория специальностей наименее популярна в этой выборке? Чтобы ответить на этот вопрос, используйте  функцию `count`, которая сначала группирует данные, а затем подсчитывает количество наблюдений в каждой категории. Упорядочите результаты так, чтобы категория с наименьшей частотой была наверху.

``` {r}
college_recent_grads %>%
  count(major_category) %>%
  arrange(n)
```
Наименее популярна Interdisciplinary.
...

### Упражнение 6

Создайте во фрейме новую переменную `major_type`, которая принимает значение `stem` для естественно-научных категорий (Biology & Life Science, Computers & Mathematics, Engineering, Physical Sciences) и значение `non-stem` для все остальных.

``` {r}
college_recent_grads <- college_recent_grads %>%
  mutate(major_type = ifelse(major_category %in% c("Biology & Life Science",
                                                  "Computers & Mathematics",
                                                  "Engineering",
                                                  "Physical Sciences"), 
                             "stem", "not stem"))
```

...

### Упражнение 7

У каких естественно-научных специальностей медианная заработная плата равна или меньше медианы для заработка всех специальностей? Результат должен отображать только название специальности и медианный доход, 25-й процентиль и 75-й процентиль заработка для этой специальности, он также должен быть отсортирован по убыванию медианного дохода.

``` {r}
college_recent_grads %>%
  filter(major_type == "stem", median <= median(median)) %>%
  select(major, median, p25th, p75th) %>%
  arrange(desc(median))
```


...

### Упражнение 8

Создайте диаграмму зависимости медианного дохода от доли женщин в этой специальности, окрашенной в зависимости от того, является специальность естественно-научной или нет. Опишите связь между этими тремя переменными.

...

``` {r}
ggplot(data = college_recent_grads, 
       aes(x = sharewomen, y = median, color = major_type)) +
  geom_point() +
  labs(x = "Доля женщин",
    y = "Медианный доход",
    color = "Тип специальности")
```
Доля женщин выше в специальностях not stem, ниже в stem. Медианный доход выше в специальностях, в которых меньше доля женщин.

